臺灣臺北地方法院民事判決　　　　　　　96年度勞訴字第89號
原　　　告　卯○○
　　　　　　辰○○
　　　　　　甲○○
　　　　　　壬○○
　　　　　　子○○
　　　　　　丁○○
　　　　　　巳○○
　　　　　　丙○○
　　　　　　戊○○
　　　　　　乙○○
　　　　　　　　　　　　樓
　　　　　　午○○
　　　　　　申○○
　　　　　　未○○
　　　　　　寅○○
　　　　　　丑○○
原告兼共同
訴訟代理人　癸○○
原　　　告　庚○○
　　　　　　辛○○
　　　　　　酉○○
被　　　告　華科聯合科技股份有限公司
　　　　　　　　　　　原設臺北.
法定代理人　己○○　　原住同上.
上列當事人間給付資遣費事件，本院於民國96年7月10日言詞辯
論終結，判決如下：
    主      文
被告應給付原告癸○○新台幣捌萬零柒佰貳拾元。
被告應給付原告卯○○新台幣壹拾肆萬玖仟玖佰肆拾元。
被告應給付原告辰○○新台幣壹拾萬柒仟伍佰肆拾壹元。
被告應給付原告甲○○新台幣玖萬零肆佰捌拾陸元。
被告應給付原告壬○○新台幣壹拾萬仟柒佰伍拾貳元。
被告應給付原告子○○新台幣壹拾萬壹仟伍佰柒拾捌元。
被告應給付原告庚○○新台幣捌萬陸仟玖佰壹拾玖元。
被告應給付原告丁○○新台幣捌萬壹仟陸佰肆拾肆元。
被告應給付原告巳○○新台幣伍萬捌仟佰拾元。
被告應給付原告丙○○新台幣伍萬貳仟伍佰伍拾元。
被告應給付原告辛○○新台幣肆萬仟壹佰貳拾肆元。
被告應給付原告戊○○新台幣壹拾萬零佰零陸元。
被告應給付原告乙○○新台幣壹拾萬壹仟貳佰伍拾元。
被告應給付原告午○○新台幣貳拾萬仟零伍拾元。
被告應給付原告申○○新台幣玖萬貳仟玖佰肆拾元。
被告應給付原告未○○新台幣壹拾壹萬伍仟捌佰壹拾壹元。
被告應給付原告酉○○新台幣壹拾陸萬貳仟貳佰伍拾元。
被告應給付原告寅○○新台幣伍萬肆仟元。
被告應給付原告丑○○新台幣玖拾壹萬元。
原告癸○○、卯○○、辰○○、甲○○、壬○○、子○○、庚○○、丁○○、丙○○、辛○○、戊○○、午○○、申○○、未○○其餘之訴駁回。
訴訟費用新台幣貳萬玖仟貳佰壹拾伍元由被告負擔。
本判決第一項於原告癸○○以新台幣貳萬柒仟元供擔保後，得假
執行。
本判決第二項於原告卯○○以新台幣伍萬元供擔保後，得假執行
。
本判決第三項於原告辰○○以新台幣萬陸仟元供擔保後，得假
執行。
本判決第四項於原告甲○○以新台幣萬壹仟元供擔保後，得假
執行。
本判決第五項於原告壬○○以新台幣萬伍仟元供擔保後，得假
執行。
本判決第六項於原告子○○以新台幣萬肆仟元供擔保後，得假
執行。
本判決第七項於原告庚○○以新台幣貳萬玖仟元供擔保後，得假
執行。
本判決第八項於原告丁○○以新台幣貳萬捌仟元供擔保後，得假
執行。
本判決第九項於原告巳○○以新台幣貳萬元供擔保後，得假執行
。
本判決第十項於原告丙○○以新台幣壹萬捌仟元供擔保後，得假
執行。
本判決第十一項於原告辛○○以新台幣壹萬伍仟元供擔保後，得
假執行。
本判決第十二項於原告戊○○以新台幣肆萬肆仟元供擔保後，得
假執行。
本判決第十三項於原告乙○○以新台幣肆萬肆仟元供擔保後，得
假執行。
本判決第十四項於原告午○○以新台幣柒萬捌仟元供擔保後，得
假執行。
本判決第十五項於原告申○○以新台幣萬壹仟元供擔保後，得
假執行。
本判決第十六項於原告未○○以新台幣萬玖仟元供擔保後，得
假執行。
本判決第十七項於原告酉○○以新台幣伍萬伍仟元供擔保後，得
假執行。
本判決第十八項於原告寅○○以新台幣壹萬捌仟元供擔保後，得
假執行。
本判決第十九項於原告丑○○以新台幣拾萬肆仟元供擔保後，
得假執行。
原告癸○○、卯○○、辰○○、甲○○、壬○○、子○○、庚○○、丁○○、丙○○、辛○○、戊○○、午○○、申○○、未○○其餘假執行之聲請駁回。
    事實及理由
壹、程序方面：被告未於言詞辯論期日到場，亦未提出書狀作何
    聲明或陳述，核無民事訴訟法第386條所列各款情形，乃依
    原告之聲請，由其一造辯論而為判決。
貳、實體方面
一、原告主張：原告等原均任職於被告，因被告公司負責人己○○及總經理羅慶瑛二人滯留國外不歸，致使公司於民國95年
    11月1日起歇業，而被告對原告等均未支付95年10月份薪資
    及應付之資遣費，經原告等向台北市政府勞工局申請勞資爭
    議案件協調，並於95年11月29日召開勞資協調會議，惟因被
    告未出席而致協調不成立。嗣台北市政府乃於同年12月29日
    派員會同原告等至被告公司實際勘察，並於96年1月26日以
    府勞二字第0960554100號函認定被告自95年12月29日歇業屬
    實。因被告迄今尚未給付原告等95年10月份薪資及資遣費，
    爰依勞動基準法相關規定，請求被告給付，並聲明被告應給
    付原告如附件所示金額及願供擔保請准宣告假執行。
二、經查，原告等為被告之員工並均任職至95年10月31日止，此
    有勞工保險退保申報表及離職證明書在卷可憑 (見本院96年
    度北勞調字第66號卷內第14頁至第16頁、第25頁、第30頁、
    第34頁、第39頁、第41頁、第44頁、第48頁、第51頁、第53
    頁、第57頁、第62頁、第66頁、第71頁、第77頁、第82頁、
    第87頁、第91頁、第102頁、第106頁)，另被告未給付原告
    等95年10月份之薪資及資遣費，亦有原告等所提出之薪資
    匯入銀行帳戶明細及台北市政府勞工局勞資爭議案件協調會
    紀錄影本附卷憑佐 (見上開卷內第12頁、第13頁、本院卷內
    第16頁至第106頁)，是原告等上揭主張之事實及被告應給付
    之95年10月份薪資、依平均薪資計算之資遣費等，均堪信為
    真實。又原告等之10月份薪資及離職前6個月平均薪資如附
    表所示，亦據原告等自認在卷（見本院卷第12頁至第13頁）
    。另由被告所出具原告寅○○及丑○○之離職證明書，其上
    載有未領訖之95年10月份薪資及資遣費，經核其金額與上開
    原告所提出之薪資明細表及銀行帳款明細紀錄並無不合，亦
    堪信實。從而，原告依勞動基準法第14條第1項第5款規定，
    不經預告終止勞動契約，並依同法條第5項準用第17條規定
    請求被告給付資遣費及依兩造間之勞動契約請求給付95年10
    月份薪資，合計如附表所示之金額（其中巳○○、乙○○、
    酉○○部分其主張之金額較所得請求之金為少，僅就其主張
    金額准許如附表所示），均有理由，應予准許，其超過該部
    分之主張，尚屬無據，應予駁回。又原告等陳明願供擔保，
    請准宣告假執行，就其等勝訴部分，經核尚無不合，爰酌定
    相當之擔保金額予以准許，至原告敗訴部分，其假執行之聲
    請已失所依附，應併予駁回。
三、訴訟費用負擔之依據：民事訴訟法第79條但書。
中　　華　　民　　國　　96　　年　　7　　月　　24　　日
                    民事第三庭   法　官　詹駿鴻
以上正本係照原本作成
如對本判決上訴，須於判決送達後20日內向本院提出上訴狀
中　　華　　民　　國　　96　　年　　7　　月　　24　　日
                     　　　　　　書記官　官碧玲
 附表：(單位：新台幣元，小數點以下四捨五入)
┌───┬────┬──────┬───┬───┬────┐
│原  告│任職期間│95年4月份至 │被告應│被告應│合計    │
│      │        │9月份平均薪 │給付之│給付之│        │
│      │        │資          │10月份│資遣費│        │
│      │        │            │薪資  │      │        │
├───┼────┼──────┼───┼───┼────┤
│癸○○│94.12.5~│42,115      │42,115│42,115│80,720  │
│      │95.10.31│            │      │× (11│        │
│      │        │            │      │/12)= │        │
│      │        │            │      │38,605│        │
├───┼────┼──────┼───┼───┼────┤
│卯○○│94.8.30~│69,203      │69,203│69,203│149,940 │
│      │95.10.31│            │      │×(1+ │        │
│      │        │            │      │2/12)=│        │
│      │        │            │      │80,737│        │
├───┼────┼──────┼───┼───┼────┤
│辰○○│94.8.16~│47,796      │47,796│47,796│107,541 │
│      │95.10.31│            │      │×(1+ │        │
│      │        │            │      │3/12)=│        │
│      │        │            │      │59,745│        │
├───┼────┼──────┼───┼───┼────┤
│甲○○│94.8.8~ │40,216      │40,216│40,216│90,486  │
│      │95.10.31│            │      │×(1+ │        │
│      │        │            │      │3/12)=│        │
│      │        │            │      │50,270│        │
├───┼────┼──────┼───┼───┼────┤
│壬○○│94.5.31~│42,932      │42,932│42,932│103,752 │
│      │95.10.31│            │      │×(1+ │        │
│      │        │            │      │5/12)=│        │
│      │        │            │      │60,820│        │
├───┼────┼──────┼───┼───┼────┤
│子○○│94.5.9~ │40,631      │40,631│40,631│101,578 │
│      │95.10.31│            │      │×(1+ │        │
│      │        │            │      │6/12)=│        │
│      │        │            │      │60,947│        │
├───┼────┼──────┼───┼───┼────┤
│庚○○│94.4.11~│33,646      │33,646│33,646│86,919  │
│      │95.10.31│            │      │×(1+ │        │
│      │        │            │      │7/12)=│        │
│      │        │            │      │53,273│        │
├───┼────┼──────┼───┼───┼────┤
│丁○○│95.6.8~ │57,631      │57,631│57,631│81,644  │
│      │95.10.31│            │      │× (5 │        │
│      │        │            │      │/12)= │        │
│      │        │            │      │24,013│        │
├───┼────┼──────┼───┼───┼────┤
│巳○○│95.3.1~ │35,072      │35,072│35,072│58,453  │
│      │95.10.31│            │      │× (8 │(僅請求 │
│      │        │            │      │/12)= │其中之  │
│      │        │            │      │23,381│58,333) │
├───┼────┼──────┼───┼───┼────┤
│丙○○│95.5.29~│35,033      │35,033│35,033│52,550  │
│      │95.10.31│            │      │× (6 │        │
│      │        │            │      │/12)= │        │
│      │        │            │      │17,517│        │
├───┼────┼──────┼───┼───┼────┤
│辛○○│95.2.20~│24,642      │24,642│24,642│43,124  │
│      │95.10.31│            │      │× (9 │        │
│      │        │            │      │/12)= │        │
│      │        │            │      │18,482│        │
├───┼────┼──────┼───┼───┼────┤
│戊○○│93.3.15~│35,538      │35,538│35,538│130,306 │
│      │95.10.31│            │      │× (2+│        │
│      │        │            │      │8/12)=│        │
│      │        │            │      │94,768│        │
├───┼────┼──────┼───┼───┼────┤
│乙○○│93.2.23~│35,033      │35,033│35,033│131,374 │
│      │95.10.31│            │      │× (2+│(僅請求 │
│      │        │            │      │9/12)=│其中之  │
│      │        │            │      │96,341│131,250)│
├───┼────┼──────┼───┼───┼────┤
│午○○│92.3.24~│49,940      │49,940│49,940│233,053 │
│      │95.10.31│            │      │× (3+│        │
│      │        │            │      │8/12)=│        │
│      │        │            │      │183,11│        │
│      │        │            │      │3     │        │
├───┼────┼──────┼───┼───┼────┤
│申○○│94.9.26~│42,897      │42,897│42,897│92,943  │
│      │95.10.31│            │      │×(1+ │        │
│      │        │            │      │2/12)=│        │
│      │        │            │      │50,046│        │
├───┼────┼──────┼───┼───┼────┤
│未○○│94.4.18~│44,830      │44,830│44,830│115,811 │
│      │95.10.31│            │      │×(1+ │        │
│      │        │            │      │7/12)=│        │
│      │        │            │      │70,981│        │
├───┼────┼──────┼───┼───┼────┤
│酉○○│91.12.4~│33,246      │33,246│33,246│163,459 │
│      │95.10.31│            │      │× (3+│(僅請求 │
│      │        │            │      │11/12)│其中之  │
│      │        │            │      │130,21│162,250)│
│      │        │            │      │3     │        │
├───┼────┼──────┼───┼───┼────┤
│寅○○│94.8.12~│24,000      │24,000│24,000│54,000  │
│      │95.10.31│            │      │×(1+ │        │
│      │        │            │      │3/12)=│        │
│      │        │            │      │30,000│        │
├───┼────┼──────┼───┼───┼────┤
│丑○○│89.4.1~ │120,000     │120,00│790,00│910, 000│
│      │95.10.31│            │0     │0     │        │
│      │        │            │      │      │        │
│      │        │            │      │      │        │
└───┴────┴──────┴───┴───┴────┘
